【裁判字號】    89,台上,4230
【裁判日期】    890720
【裁判案由】    偽造文書等罪
【裁判全文】
最高法院刑事判決                              八十九年度台上字第四二三○號
    上 訴 人
    即自訴人  乙○○
    被    告  甲○○
              丙○○
右上訴人因自訴被告等偽造文書等罪案件，不服台灣高等法院中華民國八十七年六月
三十日第二審判決（八十七年度上訴字第二四四四號，自訴案號：台灣台北地方法院
八十六年度自字第七八五號），提起上訴，本院判決如左：
    主  文
上訴駁回。
    理  由
按刑事訴訟法第三百七十七條規定，上訴於第三審法院，非以判決違背法令為理由，
不得為之。是提起第三審上訴，應以原判決違背法令為理由，係屬法定要件。如果上
訴理由狀並未依據卷內訴訟資料，具體指摘原判決不適用何種法則或如何適用不當，
或所指摘原判決違法情事，顯與法律規定得為第三審上訴理由之違法情形，不相適合
時，均應認其上訴為違背法律上之程式，予以駁回。本件上訴意旨略稱：(一)被告甲○
○偽造本件不動產買賣契約書，究共簽訂幾份，迄今未明，原審未命兩造相互核對，
自屬違背法令，(二)被告丙○○偽造同上不動產買賣契約書部分，除一式複寫兩份，兩
造各執一份外，公然發現第三份，提出上字新證據貳為證，(三)被告兩人共同偽造公證
書，並使為不實登載部分，記載買賣總金額為新台幣一百二十二萬一千元係虛偽，提
出上字新證為證，(四)甲○○詐欺部分，故意藏匿台灣高等法院七十八年上更(一)字第
三一六號民事判決主文，而為第二次申請，原審漏未斟酌上字新證據肆，亦有未合等
語。
惟查原審維持第一審諭知(一)被告兩人偽造委託書、授權書、公證書及使公務員不實登
載，(二)被告甲○○偽造不動產買賣契約兩部分免訴；(三)丙○○偽造不動產買賣契約部
分不受理；(四)甲○○詐欺部分無罪之判決，駁回上訴人在第二審之上訴，已明係綜
合依憑本案相關民、刑事確定判決為主要判決基礎，從形式上觀察，並無違背法令之
情形。上訴意旨(一)(二)(三)項，並未依憑卷存資料，指摘何項證據如何具備其調查必要性
之具體情事，僅就原審依憑上開民刑事確定判決採證認事之職權行使，徒憑己見而為
事實問題之爭執，核與法律規定得為第三審上訴理由之違法情形，不相適合，其上訴
違背法律上之程式，應予駁回。另甲○○詐欺部分，核係刑事訴訟法第三百七十六條
第四款所列之案件，既經原審為第二審判決後，即不得上訴於第三審法院，上訴意旨
(四)項就此部分之上訴，即非法之所許，併應駁回。
據上論結，應依刑事訴訟法第三百九十五條前段，判決如主文。
中      華      民      國    八十九    年      七      月     二十     日
                              最高法院刑事第二庭
                                  審判長法官  莊  來  成
                                        法官  呂  潮  澤
                                        法官  謝  俊  雄
                                        法官  白  文  漳
                                        法官  蘇  振  堂
      右正本證明與原本無異
                                              書  記  官
中      華      民      國    八十九    年      七      月     二十七   日


司法院資訊處製作；財團法人民間司法改革基金會備份。
